臺灣臺東地方法院刑事裁定
111年度聲字第209號
聲  請  人  臺灣臺東地方檢察署檢察官林家瑜
受  刑  人  王振興



上列聲請人因對受刑人數罪併罰有二裁判以上，聲請定其應執行
之刑（111年度執聲字第145號），本院裁定如下：
    主  文
王振興犯如附表所示之罪，所處如附表所示之刑，應執行有期徒
刑陸月。
    理  由
一、聲請意旨略以：受刑人王振興因毒品危害防制條例等案件，
    先後經法院判決確定如附表，應依刑法第53條、第51條第5
    款，定其應執行之刑，爰依刑事訴訟法第477條第1項聲請裁
    定等語。
二、按裁判確定前犯數罪者，併合處罰之，但有：（一）得易科
    罰金之罪與不得易科罰金之罪；（二）得易科罰金之罪與不
    得易服社會勞動之罪；（三）得易服社會勞動之罪與不得易
    科罰金之罪；（四）得易服社會勞動之罪與不得易服社會勞
    動之罪之情形之一者，不在此限；刑法第50條第1項但書情
    形，受刑人請求檢察官聲請定應執行刑者，依刑法第51條規
    定定之；數罪併罰，有二裁判以上者，依刑法第51條之規定
    ，定其應執行之刑；數罪併罰，分別宣告其罪之刑，宣告多
    數有期徒刑者，於各刑中之最長期以上，各刑合併之刑期以
    下，定其刑期，但不得逾30年，刑法第50條、第53條、第51
    條第5款分別定有明文。次按數罪併罰中之一罪，依刑法規
    定得易科罰金，若因與不得易科之他罪併合處罰結果而不得
    易科罰金時，原可易科部分所處之刑，自亦無庸為易科折算
    標準之記載（司法院大法官會議釋字第144號、第679號解釋
    參照）。
三、經查，本件受刑人所犯如附表所示之罪，業經本院先後判決
    處如附表所示之刑，並於如附表所示之日期分別確定在案，
    有臺灣高等法院被告前案紀錄表、臺灣臺東地方法院刑事（
    簡易）判決（109年度東簡字第230號、110年度東簡字第 16
    號、110年度訴字第8號）各1份在卷可稽；至附表編號1、2
    、4及3部分，雖分別屬得易科罰金（易服社會勞動）、不得
    易科罰金（惟得易服社會勞動）之罪，且其中編號1、2部分
    復曾經本院以110年度聲字第170號裁定定應執行刑為有期徒
    刑3月在案，此有臺灣臺東地方法院刑事裁定（110年度聲字
    第170號）1份在卷可憑，然查受刑人業具狀請求檢察官聲請
    定應執行刑，有受刑人王振興請求臺灣臺東地方檢察署檢察
    官向法院聲請定應執行刑須知暨聲請書1份附卷可考，已合
    於刑法第 50條第2項規定，並經核屬增加經另案判決確定而
    合於數罪併罰之其他犯罪之例外情形，自得再就其等全部合
    併定應執行刑（最高法院110年度台抗大字第489號、臺灣高
    等法院花蓮分院111年度抗字第5號裁定理由參照），是本院
    核聲請人臺灣臺東地方檢察署檢察官前開定應執行刑之聲請
    為正當。爰審酌受刑人各次所犯之罪名、行為態樣雖非全然
    相同，然俱屬毒品犯罪，具有共通性，且彼此時隔非遠，自
    亦足認受刑人就該等犯行存有法敵對意識之延續；復就受刑
    人之期待可能性及量刑權之法律拘束性原則，暨其關於本件
    定應執行刑之意見等項，予以綜合考量後，定本件應執行之
    刑如主文所示。又：1、附表編號1、2部分，前固曾經本院
    以110年度聲字第170號裁定定應執行刑為有期徒刑3月確定
    如前，惟本件既有應更定應執行刑之情形，參諸上揭說明，
    前定之執行刑當然失其效力；2、附表編號1、2、4部分原雖
    屬得易科罰金（易服社會勞動）之罪，然既經本院與不得易
    科罰金（惟得易服社會勞動）之罪即附表編號3部分合併定
    本件應執行之刑，而生不得易科罰金之結果，揆諸前揭說明
    ，即毋庸諭知易科罰金之折算標準，以上附此敘明之。
四、依刑事訴訟法第477條第1項，刑法第50條、第53條、第51條
    第5款，裁定如主文。
中　　華　　民　　國　　111 　年　　5 　　月　　27　　日
                  刑事第一庭  法  官  陳偉達
以上正本證明與原本無異。
如不服本裁定，應於裁定送達後5日內向本院提出抗告狀（須附
繕本）。「切勿逕送上級法院」
                              書記官  楊茗瑋
中　　華　　民　　國　　111 　年　　5 　　月　　30　　日
附表：
編            號  1 2 3 4 罪            名  施用第二級毒品罪 施用第二級毒品罪 轉讓禁藥罪 持有第二級毒品罪 宣     告     刑  有期徒刑2月，如易科罰金，以新臺幣1,000元折算1日 有期徒刑2月，如易科罰金，以新臺幣1,000元折算1日 有期徒刑3月 有期徒刑2月，如易科罰金，以新臺幣1,000元折算1日 犯   罪  日   期  109年7月27日 109年10月15日 109年4月28日 109年4月29日至同年7月23日6時16分許間某時 偵查（自訴）機關 年   度  案   號  臺灣臺東地方檢察署 109年度毒偵字第381號 臺灣臺東地方檢察署 109年度毒偵字第523號 臺灣臺東地方檢察署 109年度偵字第2916、2130號 臺灣臺東地方檢察署 109年度偵字第2916、2130號 最  後  事實審 法    院 臺灣臺東地方法院 臺灣臺東地方法院 臺灣臺東地方法院 臺灣臺東地方法院  案    號 109年度東簡字第230號 110年度東簡字第16號 110年度訴字第8號 110年度訴字第8號  判決日期 109年9月30日 110年2月2日 110年11月26日 110年11月26日 確  定  判  決 法    院 臺灣臺東地方法院 臺灣臺東地方法院 臺灣臺東地方法院 臺灣臺東地方法院  案    號 109年度東簡字第230號 110年度東簡字第16號 110年度訴字第8號 110年度訴字第8號  確定日期 109年11月11日 110年3月22日 111年2月18日 111年2月18日 備            註  編號1、2部分，曾經本院以110年度聲字第170號裁定定應執行刑為有期徒刑3月確定。